Inventaris van de archieven van de afdelingen Hoger Onderwijs, Hoger Onderwijs en Wetenschappen en het Directoraat-Generaal voor de Wetenschappen van het Ministerie van Onderwijs, Kunsten en Wetenschappen, (1911) 1918 - 1975
Nationaal Archief, Den Haag
- Taakuitvoering, 2.
  - Onderwijs, 2.2
    - Voorbereidend hoger en middelbaar onderwijs, 2.2.2
      - Totstandkoming en aanvulling van het KB van 26 mei 1922, Stb. 387, tot intrekking van het KB van 21 juni 1887, Stb. 106, en vaststelling van een programma voor het eindexamen der gymnasia en het daarmee gelijkgestelde examen volgens art. 12 van de HO-Wet., 1922-1925; 551; 1 omslag
      - Verlening van medewerking bij de totstandkoming van het KB van 15 september 1958, Stb. 452, inzake vaststelling van een nieuw reglement ter verkrijging van een middelbare akte (Reglement Examens Middelbare Akten 1959)., 1957-1958; 552; 1 omslag
    - Studiefondsen, 2.2.3
      - Behandeling van aangelegenheden met betrekking tot vicarieën, beneficiën en prebenden., 1911-1975; 553-559; 7 pakken
        - Algemeen, 1911 - 1975, 553
        - Gelderland, Angerlo-Neede, 1918 - 1975, 554
        - Gelderland, Oene-Zutphen, 1918 - 1969, 555
        - Noord-Brabant - Noord-Holland, 1921 - 1975, 556
        - Utrecht, 1918 - 1975, 557
        - Zeeland - Zuid-Holland, Delft, 1921 - 1975, 558
        - Zuid-Holland, Dordrecht-Rotterdam, 1921 - 1968, 559
      - Behandeling van aangelegenheden met betrekking tot lenen, fondsen en beurzenstichtingen., 1918-1975; 560-570; 11 pakken
        - Drenthe - Friesland, Dronrijp, 1918 - 1947, 560
        - Friesland, Franeker - Hijdaard, 1918 - 1975, 561
        - Friesland, Leeuwarden - Twijzel, 1918 - 1975, 562
        - Gelderland - Groningen, 1918 - 1946, 563
        - Limburg, 1918 - 1968, 564
        - Noord-Brabant - Noord-Holland, 1919 - 1973, 565
        - Overijssel - Zuid-Holland, Dordrecht, 1918 - 1974, 566
        - Zuid-Holland, Den Haag, 1919 - 1962, 567
        - Zuid-Holland, Leiden Bleekerfonds - Fonds Godefroi, 1919 - 1973, 568
        - Zuid-Holland, Leiden Fonds Hallet - Fonds Vollenhoven, 1918 - 1973, 569
        - Zuid-Holland, Leiden Fonds Vrouwelijke Studenten in de Geneeskunde - Studiebeurs van Warmond en Woude, 1919 - 1973, 570
      - Totstandkoming van KB's inzake benoeming en ontslag van leden van de adviserende commissie voor de zaken betreffende de beurzenstichtingen voor het onderwijs., 1920-1945; 571; 1 omslag
      - Verlening van machtiging aan het Luthers Studiefonds te Amsterdam tot aanvaarding van een legaat., 1923; 572; 1 omslag
      - Verlening van machtiging aan het Instituut Sint Joseph te Hulst tot aanvaarding van een erfstelling., 1927; 573; 1 omslag
      - Totstandkoming van het KB van 28 augustus 1934, Stb. 488, tot wijziging van het KB van 26 december 1818, Stb. 48, inzake het beheer van de goederen behorende aan de beurzenstichtingen., 574; 1 omslag
      - Totstandkoming van het KB van 30 oktober 1974, Stb. 700, tot beëindiging van de overheidstaken met betrekking tot de zaken van de voormalige Wees- en Momboirkamers en het beheer van vicarieën, alsmede afkoop van onveranderlijke lasten., 1968-1975; 575; 1 omslag
    - Studiefondsen (supplement 2009), 2.2.3
      - Behandeling van aangelegenheden met betrekking tot vicarieën, beneficiën en prebenden in Gelderland., 1918 - 1979; 715-724; 9 omslagen en 1 pak
        - Aalten, St. Anthonie. 1925 - 1979, 715
        - Doetinchem, Matthae et Andrae Georgi. 1930 - 1978, 716
        - Elburg, St. Jans. 1920 - 1979, 717
        - Elburg, St. Jacobi of Luttekensvicarie. 1946 - 1979, 718
        - Groenlo, St. Anthonie. 1946 - 1979, 719
        - Groenlo, St. Cruicis. 1926 - 1979, 720
        - Groenlo, St. Mariae. 1926 - 1979, 721
        - Steenderen, St. Catharina. 1930 - 1978, 722
        - Winterswijk, St. Nicolai. 1948 - 1979, 723
        - Zutphen, Stadsdoctorale prebenden, 1918 - 1979, 724; pak
      - Behandeling van aangelegenheden met betrekking tot vicarieën, beneficiën en prebenden in Noord-Holland., 1946 - 1979; 725-726; 2 omslagen
        - Haarlem, St. Anthonie altaar in de parochiekerk. 1946 - 1976, 725
        - Hoorn, kapellerie, gesticht in de parochiekerk. 1961 - 1979, 726
      - Behandeling van aangelegenheden met betrekking tot vicarieën, beneficiën en prebenden in Zuid-Holland., 1921 - 1980; 727-737; 11 omslagen
        - Delfshaven. 1951 - 1976, 727
        - Den Haag, Jan van Capelle. 1922 - 1976, 728
        - Den Haag, Stichting Juynbol. 1946 - 1980, 729
        - Leiden, St. Anna altaar in de St. Pancraskerk of Hooglandsche Kerk. 1946 - 1976, 730
        - Leiden, Geije Gilberts, fundatie op het Vincke-altaar in de Pieterskerk. 1944 - 1976, 731
        - Leiden, Jacobi Majoris. 1932 - 1976, 732
        - Leiden, Maria en Nicolai in de Hooglandsche Kerk. 1944 - 1964, 733
        - Leiden, St. Pancraskerk, Onze Lieve Vrouwe Kerk, Maria Magdalena buiten de stad Leiden en St. Laurens altaar in de Hyppolytuskerk te Delft. 1942 - 1979, 734
        - Leiden, St. Pancraskerk, genaamd Gregorie (Gregorii). 1960 - 1976, 735
        - Leiden, St. Pancraskerk, zekere vicarieën en in de Oude Kerk te Delft. 1948 - 1976, 736
        - Stompwijk, Vicarie. 1921 - 1976, 737
      - Behandeling van aangelegenheden met betrekking tot vicarieën, beneficiën en prebenden in Zeeland., 1922 - 1980; 738-739; 2 omslagen
        - Ierseke, Quirinus Kapellerie. 1925 - 1977, 738
        - Kloetinge, vijf kappelerijen. 1922 - 1980, 739
      - Behandeling van aangelegenheden met betrekking tot vicarieën, beneficiën en prebenden in Noord-Brabant., 1919 - 1978; 740-756; 17 omslagen
        - Aarle-Rixtel, St. Trinitas altaar en St. Anna altaar te Helmond. 1922 - 1976, 740
        - Beek en Donk, St. Leonardus kapel. 1919 - 1976, 741
        - Breda, beneficiën St. Antonie et Serveti Monulphi et Godulphi en Serveti et Anthonie et St. Jan Baptist Evangelist. 1947 - 1980, 742
        - Etten, St. Paulus hofje. 1954 - 1976, 743
        - Heesch, St. Catharina altaar in de kerk. 1925 - 1976, 744
        - Helmond, St. Pieter en Paulus altaren in de parochiekerk van de Heilige Lambertus. 1940 - 1976, 745
        - Hilvarenbeek, Maria Magdalena altaar in de kerk. 1950 - 1976, 746
        - Lierop, Lieve Vrouwe altaar. 1931 - 1976, 747
        - Middelrode, kapel van huize Zeldenzat. 1936 - 1978, 748
        - Mierlo, kapel op het huis Keldermans-Chijns en Lieve Vrouwe altaar. 1929 - 1976, 749
        - Nistelrode, Heilige Kruis altaar. 1920 - 1976, 750
        - Sint Oedenrode, Laarse Choor en altaar van Onze Lieve Vrouw en St. Wouter in de parochiekerk. 1920 - 1976, 751
        - Oirschot, St. Pieter, St. Anna en St. Oda altaar in de parochiekerk. 1936 - 1976, 752
        - Oirschot, St. Pieter, eerste en tweede fundatie in de kerk. 1938 - 1976, 753
        - Oss, Beneficie der apostelen onder het Kruisaltaar. 1925 - 1979, 754
        - Strijp, St. Jans kapel en Lieve Vrouwe altaar te Leende. 1974 - 1976, 755
        - Verloon, St. Lucia castraal en het Lieve Vrouwe altaar in de parochiekerk te Loon op Zand. 1976, 756
      - Behandeling van aangelegenheden met betrekking tot fondsen en beurzenstichtingen in Gelderland., 1919 - 1982; 757-759; 3 omslagen
        - Arnhem, Bouwens van Horssenfonds. 1979 - 1980, 757
        - Elst, E. van der Mieden Fonds. 1947 - 1982, 758
        - Nijmegen, Dr. Burghardt van den Berg Stichting. 1919 - 1980, 759
      - Behandeling van aangelegenheden met betrekking tot fondsen en beurzenstichtingen in Utrecht., 1940 - 1979; 760-763; 4 omslagen
        - Utrecht (stad), Peter Cammaeckerfonds. 1947 - 1977, 760
        - Utrecht (stad), Scrineriusstichting. 1945 - 1978, 761
        - Utrecht (stad), Mej. M. van de Vecht. 1940 - 1979, 762
        - Utrecht (stad), Bote de Vries en Anna Maria van Maanen Stichting. 1947 - 1975, 763
      - Behandeling van aangelegenheden met betrekking tot fondsen en beurzenstichtingen in Noord-Holland., 1919 - 1981; 764-771; 8 omslagen
        - Amsterdam, Studiefonds Bernard. 1979 - 1981, 764
        - Amsterdam, Zedelijk Ligchaam Charitas. 1979 - 1980, 765
        - Amsterdam, Studiefonds Gouda-de Vries. 1977, 766
        - Amsterdam, Nicolaas Jacobus van Limmikstichting. 1946 - 1979, 767
        - Amsterdam, Ds. van der Schaaf Fonds tot opleiding van jongelieden tot het predikambt. 1919 - 1980, 768
        - Amsterdam, Stichting Schutte, d' Orville, Bernard, Vrouwe Backer-Fonds. 1977, 769
        - Den Helder, Stichting Het Gemeentelijk Studiefonds. 1979 - 1980, 770
        - Haarlem, Van der Palm's Studiefonds. 1947 - 1980, 771
      - Behandeling van aangelegenheden met betrekking tot fondsen en beurzenstichtingen in Zuid-Holland., 1919 - 1981; 772-780; 8 omslagen en 1 pak
        - Delft, Baehrfonds. 1925 - 1977, 772
        - Delft, Studiebeurs Thomas Bastiaan's Jacob. 1924 - 1976, 773
        - Delft, Lipkensfonds. 1919 - 1977, 774
        - Den Haag, Leonard Boeije Stichting en E.J. van Doeveren-Hartman Stichting, 1946 - 1979, 775; pak
        - Dordrecht, William-fonds. 1946 - 1980, 776
        - Geervliet, H.M. Preuijt J. Dzn. Stichting. 1947 - 1976, 777
        - Gouda, Wed. G.J Steens-van der Doesfonds. 1925 - 1981, 778
        - Leiden, Brunne, Noteboom, Noback, Franchimont, Pilaer, Visser en Chastelain. 1974 - 1976, 779
        - Leiden, Drijfno, Mijsberg en Oosterdijk. 1949 - 1977, 780
      - Behandeling van aangelegenheden met betrekking tot fondsen en beurzenstichtingen in Zeeland., 1919 - 1980; 781-782; 2 omslagen
        - Middelburg, Studiefonds Joh. C. Seu. 1919 - 1979, 781
        - Zierikzee, Studiefonds Boeye. 1946 - 1980, 782
      - Behandeling van aangelegenheden met betrekking tot fondsen en beurzenstichtingen in Noord-Brabant, 's Hertogenbosch., 1920 - 1980; 783-798; 16 omslagen
        - Fundatie Aertsse van Eersel. 1926 - 1977, 783
        - Bossche beurzenstichtingen. 1956 - 1980, 784
        - Sebert van den Collenberg en Johan Goossens. 1925 - 1977, 785
        - Jan Daemen of Daems van Mierlo. 1946 - 1977, 786
        - Cornelius van den Dijcke of van Dijck. 1950 - 1977, 787
        - Peter van den Eijnde. 1962 - 1977, 788
        - Hester van Griensven. 1974 - 1977, 789
        - Peter van Grinsven. 1920 - 1977, 790
        - J. Havens. 1930 - 1977, 791
        - Jan Jansschens van Aerle. 1937 - 1977, 792
        - Johan Kievits. 1927 - 1977, 793
        - Gerrit de Loyer. 1921 - 1977, 794
        - Peter Peelmans. 1960 - 1977, 795
        - Elisabeth Stalpaerts. 1925 - 1979, 796
        - Hendrik Verbeek. 1926 - 1977, 797
        - Peter van de Water. 1924 - 1977, 798
      - Behandeling van aangelegenheden met betrekking tot fondsen en beurzenstichtingen in Limburg., 1928 - 1979; 799-803; 5 omslagen
        - Maastricht, Mathias Wynants. 1958 - 1978, 799
          1 kaart.
        - Nederweert, Reinier Stappers. 1943 - 1979, 800
        - Roermond, Johannes de Lovanio. 1940 - 1979, 801
        - Roermond, Peregrinus Vogels. 1928 - 1979, 802
        - Weert, Peters-Scheijmans en Scheijmans-Peters. 1978 - 1979, 803
  - Wetenschappen, 2.3
    - Totstandkoming van het KB van 6 augustus 1954, Stb. 374, inzake financiering van de bouw en inrichting van een kernreactor in Nederland., 1953-1954; 576; 1 omslag
    - Totstandkoming van de wet van 9 april 1954, Stb. 153, houdende goedkeuring van het op 1 juli 1953 te Parijs ondertekende verdrag tot oprichting van een Europese organisatie voor kernphysisch onderzoek met bijbehorend financieel protocol en bijlage., 1953-1954; 577; 1 omslag
    - Verkoop van een bij het Interuniversitair Reactor Instituut opgeslagen partij natrium pyro-uranaat aan de NV Gemeenschappelijke Kernenergiecentrale Nederland., 1956-1973; 578; 1 pak
    - Totstandkoming van de Kernenergiewet van 21 februari 1963, Stb. 82, alsmede het Besluit Inwerkingtreding Kernenergiewet van 12 november 1969, Stb. 514., 1958-1970; 579-580; 2 pakken
      - 1958-1960, 579
      - 1961-1970, 580
    - Verlening van medewerking bij de totstandkoming van de nota inzake kernenergiebeleid., 1958-1974; 581-582; 2 pakken
      - 1958 - 1972 apr., 581
      - 1972 sep. - 1974, 582
    - Aankoop van plutonium-beryllium neutronenbronnen ten behoeve van het Reactor Instituut Delft en het Instituut voor Kernfysisch Onderzoek Amsterdam., 1959-1962; 583; 1 omslag
    - Totstandkoming van het KB van 10 september 1969 inzake de toepassing van art. 34 van de Kernenergiewet (Toestellenbesluit Kernenergiewet)., 1962-1969; 584; 1 pak
    - Behandeling van aangelegenheden met betrekking tot een nationaal programma op het gebied van ruimte-onderzoek en technologie., 1965-1972; 585; 1 pak
    - Totstandkoming van de wet van 9 september 1970, Stb. 429, houdende wijziging van de Wet op het ZWO van 5 januari 1950, Stb. K 5., 1967-1970; 586; 1 pak
  - Archieven van commissies, raden en werkgroepen, 2.4
    - Commissie van Toezicht bedoeld in artikel 201 van de MO-Wet., 1918-1960; 587-589; 3 pakken
      - Algemeen, 1918 - 1960, 587
      - Agenda's van ingekomen stukken, 1918 - 1938 okt. 20, 588
      - Agenda's van ingekomen stukken, 1938 okt. 21 - 1953, 589
    - Staatscommissie voor het Hoger Onderwijs., 1923-1924; 590-593; 2 pakken en 2 omslagen
      - Agenda van ingekomen en uitgaande stukken, 1923 - 1924, 590
      - Ingekomen en minuten van uitgaande stukken, 1923 - 1924, 591; pak
      - Notulen van vergaderingen, 1923 - 1924, 592
      - Rapporten, nota's en verslagen, 1923 - 1924, 593; pak
    - Commissie Rijksklinieken Utrecht., 1927-1929; 594; 1 pak
    - Technische Commissie bedoeld in artikel 2 van het Verdrag betreffende Intellectuele Toenadering tussen Nederland en België., 1930-1937; 595; 1 pak
    - Commissie inzake de Praktische Opleiding van Medische Studenten., 1932-1963; 596-597; 2 pakken
      - 1932-1944, 596
      - 1947-1963, 597
    - Staatscommissie tot Reorganisatie van het Hoger Onderwijs., 1945-1951; 598-619; 22 pakken
      - 1946-1951, 598
      - 1946 - 1949, Code nrs. 00 - 31, 599
      - 1946 - 1949, Code nrs. 33 - 378.002.1, 600
      - 1946 - 1949, Code nrs. 378.04 - 378.32, 601
      - 1946 - 1949, Code nrs. 378.331.7 - 378.4.07, 602
      - 1946 - 1949, Code nrs. 378.4.22 - 61, 603
      - 1946 - 1949, Code nrs. 61.3 - 93, 604
      - Correspondentie commissieleden, 1946 - 1949, 605
      - Centrale Sectie, 1946 - 1949, 606
      - Sectie A - D, 1946 - 1949, 607
      - Sectie E, 1946 - 1949, 608
      - Sectie F - FV, 1946 - 1949, 609
      - Sectie G - H, 1945 - 1949, 610
      - Sectie I - J, 1945 - 1949, 611
      - Sectie K, 1946 - 1947, 612
      - Sectie K - L, 1948 - 1949, 613
      - Sectie M - O, 1946 - 1949, 614
      - Sectie P - U, 1946 - 1949, 615
      - Gecombineerde secties A/C - I/O, 1946 - 1949, 616
      - Sectievergaderingen, agenda's en notulen A - K, 1946 - 1949, 617
      - Sectievergaderingen, agenda's en notulen L - U, 1946 - 1948, 618
      - Gecombineerde sectievergaderingen A/C - I/O, 1946 - 1948, 619
    - Centrale Commissie van Beoordeling als bedoeld in artikel 7 van de Beoordelingsbeschikking Studenten 1945, no. 1., 1946-1955; 620; 1 pak
    - Commissie voor Hoger-Onderwijswetgeving., 1949-1957; 621-625; 5 pakken
      - Algemeen, 1951 - 1954, 621
      - Ingekomen en minuten van uitgaande stukken, 1949 - 1952, 622
      - Adviezen van curatoren, senatoren en voorzitters van faculteiten, 1951-1957, 623
      - Concept-wetsontwerpen, 1949 - 1952, 624
      - Notulen van vergaderingen, 1949 - 1953, 625
    - Adviescommissie voor te treffen voorzieningen ten behoeve van studenten., 1951-1957; 626-636; 10 pakken en 1 omslag
      - Plenaire Commissie, 1953 - 1957, 626
      - Subcommissie I, 1951 - 1955, 627
      - Subcommissie II, Werkgroep Geestelijke Verzorging, 1954-1956, 628; omslag
      - Subcommissie II, Gezondheidszorg, 1953 - 1956, 629
      - Subcommissie II, Huisvesting, 1954 - 1956, 630
      - Subcommissie II, Lichamelijke Opvoeding en Sport, 1954 - 1956, 631
      - Subcommissie II, Voeding, 1952 - 1954, 632
      - Subcommissie III, Werkgroep Bureaux Studentenbelangen, 1953-1956, 633
      - Subcommissie III, Werkgroep Voorlichting, 1953 - 1955, 634
      - Subcommissie IV, 1954 - 1956, 635
      - Subcommissie V, 1953 - 1955, 636
    - Rectorencollege., 1955-1968; 637-642; 6 pakken
      - Ingekomen en minuten van uitgaande stukken, 1955 - 1957 aug., 637
      - Ingekomen en minuten van uitgaande stukken, 1957 okt. - 1959, 638
      - Agenda's en notulen van vergaderingen, 1955 - 1957 juli, 639
      - Agenda's en notulen van vergaderingen, 1957 okt. - 1961, 640
      - Agenda's en notulen van vergaderingen, 1962 - 1965, 641
      - Agenda's en notulen van vergaderingen, 1966 - 1968, 642
    - Commissie tot Voorbereiding van de Herziening van Wetsontwerp 2597., 1956-1958; 643; 1 pak
    - Commissie Reglement Technische Hogescholen., 1956-1958; 644; 1 pak
    - Commissie Spreiding Hoger Onderwijs en Commissie Spreiding Technisch Hoger Onderwijs., 1957-1961; 645-652; 6 pakken en 2 omslagen
      - Agenda van ingekomen en uitgaande stukken, 1958 - 1959, 645; omslag
      - Ingekomen en minuten van uitgaande stukken, 1957 - 1958, 646
      - Ingekomen en minuten van uitgaande stukken, 1958 - 1960, 647
      - Advies, z.d., 648; omslag
      - Regionale rapporten, provincie Overijssel, 1957 - 1961, 649
      - Regionale rapporten, overig Nederland, 1957 - 1961, 650
      - Subcommissie Regionale Aspecten Spreiding Hoger Onderwijs, 1958 - 1960, 651
      - Vergaderstukken, 1957 - 1960, 652
    - Commissie Technische Studie en Maatschappijwetenschappen., 1959-1963; 653-655; 2 pakken en 1 omslag
      - Algemeen, 1960 - 1962, 653
      - Agenda van ingekomen en uitgaande stukken, 1960 - 1963, 654; omslag
      - Ingekomen en minuten van uitgaande stukken, 1959 - 1963, 655
    - Werkcommissie Bestudering Oprichting Europees Instituut voor Hogere Wetenschappelijke Studie., 1961-1962; 656; 1 pak
    - Commissie Geesteswetenschappen., 1962-1968; 657; 1 omslag
    - Werkgroep Academische Ziekenhuizen., 1962-1965; 658; 1 pak
    - Studiecommissie Vierde TH., 1965-1966; 659; 1 pak
    - Werkgroep Ruimtelijke Voorzieningen., 1965-1971; 660; 1 pak
    - Interdepartementaal Overleg voor het Wetenschapsbeleid (IOW) alsmede de Commissie Wetenschapsbudget., 1966-1972; 661; 1 pak
    - Commissie Nieuwbouw Academische Ziekenhuizen., 1966-1973; 662-695; 32 pakken en 2 omslagen
      - Algemeen, 1966 - 1972, 662; omslag
      - Aannemers, 1970 - 1972, 663; omslag
      - Adviseurs, 1969 - 1973, 664
      - Architecten, A - P, 1969 - 1972, 665
      - Architecten, structuurplan A, 1969 - 1972, 666
      - Architecten, structuurplan L - U, 1969 - 1972, 667
      - Architecten, studies A, 1969 - 1972, 668
      - Architecten, studies B - Z, 1970 - 1972, 669
      - Beschikbaarstelling fondsen - civiele verdediging, 1969 - 1972, 670
      - Contracten, A - BSB-RBB I, 1970 - 1972, 671
      - Contracten, BSB-RBB II - U, 1969 - 1972, 672
      - Financiën, algemeen, 1970 - 1972, 673
      - Financiën, begroting alg - alu, 1969 - 1972, 674
      - Financiën, begroting ams - art, 1969 - 1972, 675
      - Financiën, begroting utr - exploitatiekosten, 1969 - 1972, 676
      - Informatieverwerking, 1969 - 1972, 677
      - Inrichting - Intarco, 1970 - 1972, 678
      - Memoranda, A - L, 1969 - 1972, 679
      - Memoranda, M - Q, 1970, 680
      - Memoranda, Q1 - Z, 1970 - 1972, 681
      - Organisatie, 1969 - 1972, 682
      - Programma's van eisen, A, 1969 - 1972, 683
      - Programma's van eisen, B - C, 1970 - 1972, 684
      - Programma's van eisen, D - K, 1969 - 1972, 685
      - Programma's van eisen, N - V, 1969 - 1972, 686
      - Programma's van eisen en planning, 1970 - 1972, 687
      - Terreinkwesties, 1970 - 1972, 688
      - Vergaderingen, A, 1970 - 1972, 689
      - Vergaderingen, B, 1970 - 1972, 690
      - Vergaderingen, 3 x 3, 1969 - 1972, 691
      - Vergaderingen, 1 x 3, Algemeen, 1970 - 1972, 692
      - Vergaderingen, 1 x 3, Amsterdam, 1970 - 1972, 693
      - Vergaderingen, 1 x 3, Leiden en Utrecht, 1970 - 1972, 694
      - Vergaderingen, informatieverwerking - Werkgroep Transport, 1969-1972, 695
    - Studiecommissie Achtste Medische Faculteit., 1967-1968; 696; 1 pak
    - Commissie Studiefinanciering Wetenschappelijk Onderwijs (Commissie Andriessen)., 1967-1972; 697-700; 4 pakken
      - Ingekomen en minuten van uitgaande stukken, 1967 - 1971, 697
      - Verslagen, 1967 - 1972, 698
      - Bijdragen leden, 1 - 57, 1968 - 1969, 699
      - Bijdragen leden, 58 - 134, 1970 - 1971, 700
    - Werkgroep Voorbereiding Uitvoering Wet Status Academische Ziekenhuizen bij Openbare Universiteiten., 1968-1971; 701; 1 omslag
    - Studiecommissie Coördinatie Wetenschappelijk Onderwijs-Sociale Academies., 1968-1973; 702-708; 7 pakken
      - Algemeen, 1968 - 1973, 702
      - Discussienota, eindrapport en reacties, 1970 - 1973, 703
      - Subcommissies I en II, 1968 - 1971, 704
      - Vergaderstukken 1 - 40, 1968 - 1969, 705
      - Vergaderstukken, 41 - 74, 1969 - 1970, 706
      - Vergaderstukken, 75 - 137, 1971 - 1972, 707
      - Vergaderstukken, 138 - 203, 1972 - 1973, 708
    - Centraal Overlegorgaan Personeelszaken Wetenschappelijk Onderwijs (COPWO)., 1968-1974; 709; 1 pak
    - Studiecommissie Coördinatie Wetenschappelijk Onderwijs-Hoger Economisch en Administratief Onderwijs., 1970-1973; 710-712; 3 pakken
      - Algemeen, 1970 - 1973, 710
      - Vergaderstukken 1 - 62, 1970 - 1971, 711
      - Vergaderstukken, 63 - 99, 1971 - 1973, 712
    - Informatie Begeleidingscommissie., 1972-1974; 713; 1 pak
    - Commissie Chef de Clinique., 1972-1975; 714; 1 pak